【裁判字號】    89,上易,2091
【裁判日期】    890815
【裁判案由】    竊盜
【裁判全文】
臺灣高等法院刑事判決                          八十九年度上易字第二０九一號
    上  訴  人    臺灣板橋地方法院檢察署檢察官
    被      告    甲○○
右上訴人因被告竊盜案件，不服臺灣板橋地方法院八十九年度易字第二二０號，中華
民國八十九年三月二十二日第一審判決（起訴案號：臺灣板橋地方法院檢察署八十八
年度偵字第二四一九七號、第二五０七一號，移送併辦案號：八十九年度偵字第一０
二０號）提起上訴，及移送併案審理（八十九年度偵字第七九八八號、第九０七二號
），本院判決如左：
    主  文
原判決撤銷。
甲○○連續攜帶兇器踰越安全設備竊盜，處有期徒刑壹年。
扣案之鑰匙壹支、起子壹支及六角扳手壹支，均沒收。
    事  實
一、甲○○基於意圖為自己不法所有之概括犯意，先後於如附件所示之時、地，以如
    附件所示之方法，竊取如附件所示之財物。嗣先後多次為警查獲，並扣得其所有
    供行竊所用之鑰匙一支、起子及六角扳手各一支。
二、案經臺北縣警察局三峽分局報請臺灣板橋地方法院檢察署檢察官偵查起訴及移送
    併案審理。
    理  由
一、訊據被告甲○○，對於右揭事實坦承不諱，核與被害人陳怡金、陳正偉、黃堅哲
    、乙○○、丙○○、彭念宗等人於警訊時指訴之失竊情節相符，並據目睹被告下
    手行竊陳怡金之財物旋即報警逮捕被告之證人簡俊智於警訊中證述綦詳，復有贓
    物認領收據一紙、贓物認領保管單二紙附卷及被告所有供行竊所用之鑰匙一支、
    起子及六角扳手各一支扣案可資佐證。本件事證明確，被告犯行洵堪認定。
二、查逃生窗戶屬安全設備；又起子及六角扳手，在客觀上均足以對人之身體、生命
    構成威脅，自屬兇器之一種。核被告下手行竊陳怡金財物（如附件壹所示）之行
    為，既已著手於竊盜行為之實施，因為警當場查獲而不遂，係犯刑法第三百二十
    條第三項、第一項竊盜未遂罪；其持起子及六角扳手，先後竊取陳正偉及黃堅哲
    財物（如附件貳、參所示）之犯行，係犯刑法第三百二十一條第一項第三款之攜
    帶兇器竊盜罪；被告翻越逃生窗戶竊取乙○○財物（如附件肆一、所示）之犯行
    ，係犯刑法第三百二十一條第一項第二款之踰越安全設備竊盜罪；至其竊取丙○
    ○及彭念宗財物（如附件肆二、及伍所示）之犯行，則係犯刑法第三百二十條第
    一項之竊盜罪。被告先後六次竊盜行為，時間緊接，所犯基本構成要件復屬相同
    ，顯係出於概括之犯意反覆而為，應依連續犯規定，論以攜帶兇器踰越安全設備
    竊盜一罪，並依法加重其刑。
三、原審據以對被告論罪科刑，固非無見；惟原判決未及審究如附件肆、伍所示之三
    次竊盜犯行，即有未洽，檢察官上訴意旨指摘於此，為有理由，自應由本院予以
    撤銷改判。爰審酌被告犯罪之動機、目的、手段、所生損害，及於犯罪後尚能坦
    承犯行，態度良好等一切情狀，量處如主文第二項所示之刑。
四、扣案之鑰匙一支及起子一支，係被告拾獲他人所丟棄而以先占取得所有權之物，
    與另扣案之六角扳手一支，均據被告陳明為其所有且係供犯罪所用之物，依刑法
    第三十八條第一項第二款之規定，宣告沒收。至被告竊取ＱＢＡ─０八八號機車
    所用之鑰匙一支，既非違禁物，復未扣案，為免執行困難，不予宣告沒收。
五、被告如附件參至陸所示之四次竊盜犯行，雖未據公訴人起訴，惟既與前揭論罪科
    刑部分有連續犯之裁判上一罪關係，為起訴效力所及，本院自得併予審理，附此
    敘明。
據上論斷，應依刑事訴訟法第三百六十九條第一項前段、第三百六十四條、第二百九
十九條第一項前段，刑法第五十六條、第三百二十一條第一項第三款、第二款、第三
十八條第一項第二款，判決如主文。
本案經檢察官錢漢良到庭執行職務
中     華     民     國     八十九      年      八      月     十五     日
                              臺灣高等法院刑事第六庭
                                  審判長法  官  陳  春  秋
                                        法  官  高  明  哲
                                        法  官  王  麗  莉
右正本證明與原本無異。
不得上訴。
                                        書記官  胡      儀
中     華     民     國     八十九      年      八      月     十七     日
附件：
壹、八十八年度偵字第二四一九七號：
    於民國八十八年十月二十九日晚間十一時許，在臺北縣三峽鎮○○路三十之一號
    前，以所有（前拾得他人丟棄而以先占取得所有權）之鑰匙一支，開啟陳怡金所
    有車牌號碼ＱＵＶ─一三九號輕機車之行李箱鎖頭，甫下手竊取該行李箱內財物
    之際，為簡俊智發覺報警，經據報趕赴之員警當場查獲，致未得手，並扣得前開
    鑰匙一支。
（經臺北縣警察局三峽分局移送臺灣板橋地方法院檢察署檢察官訊問後，諭知責付）
貳、八十八年度偵字第二五０七一號：
    於八十八年十一月十六日清晨五時二十分許，在臺北縣三峽鎮○○街五十七號前
    ，持其所有（前拾得他人丟棄而以先占取得所有權）客觀上可供兇器使用之起子
    一支，開啟陳正偉所有車牌號碼ＨＡ─二五六一號自用小客車之駕駛座車門，進
    入車內竊取陳正偉所有之硬幣共新臺幣（下同）三百餘元、身分證一枚、華南商
    業銀行金融卡一張、世華聯合商業銀行金融卡三張、金石堂圖書禮券三張（面額
    各一百元）、行動電話耳機一付及國道高速公路局回數票證（小型車用）六張得
    手。甲○○除將所竊得之硬幣花用，並於同日上午七時許，在臺北縣三峽鎮○○
    路與大勇路口，向同父異母之兄長吳俊昌（另經不起訴處分）佯稱上開金融卡及
    行動電話耳機等物係朋友所有，囑代為保管，適為巡邏員警查獲，除在甲○○身
    上起出前開起子一支、金石堂圖書禮券三張、國道高速公路局回數票證六張外，
    另在吳俊昌身上起獲前開身分證一枚、華南商業銀行金融卡一張、世華聯合商業
    銀行金融卡三張、行動電話耳機一付。
（經臺北縣警察局三峽分局移送臺灣板橋地方法院檢察署檢察官訊問後，諭知限制住
居）
參、八十九年度偵字第一０二０號：
    於八十九年一月四日晚間八時三十分許，在臺北縣新莊市潭底溝旁，持其所有客
    觀上可供兇器使用之六角扳手一支，撬毀黃堅哲所有車牌號碼ＨＥ─五一九二號
    自用小客車之右側車門門鎖（毀損部分未據告訴），入內竊取黃堅哲所有之硬幣
    八元及凱蒂貓飾品一隻，甫得手，即為警當場查獲，並扣得上開六角扳手一支。
（經臺北縣警察局新莊分局移送臺灣板橋地方法院檢察署檢察官訊問後，諭知限制住
居）
肆、八十九年度偵字第七九八八號：
一、八十八年七月中旬某日中午十二時許，翻越臺北縣三峽鎮○○街二十五號七樓乙
    ○○住處之逃生窗戶，竊取乙○○所有之金項鍊一條、照相機一台、望遠鏡一支
    、ＣＤ隨身聽一台，合計價值約二萬二千元。
二、八十八年九月中旬某日凌晨非營業時間，徒手推開臺北縣三峽鎮○○街四０號丙
    ○○所經營「嘉一排骨便當店」未上鎖之後門（該址夜間無人居住，無故侵入建
    築物部分未據告訴），竊取丙○○所有之三千元硬幣。
（八十九年二月十二日晚間六時十五分許，在臺北縣三峽鎮○○路三七號前，為警查
獲。經臺北縣警察局三峽分局移請臺灣板橋地方法院檢察署檢察官移送本院併案審理
）
伍、八十九年度偵字第九０七二號：
    八十九年一月十四日晚間十一時三十五分許，在臺北縣三峽鎮○○路二巷內，以
    自備之鑰匙一支，竊取黃月嬌所有由彭念宗持有騎用之ＱＢＡ─０八八號機車，
    得手後借予不知情之林明賜（另經不起訴處分）。翌日凌晨一時許，林明賜在臺
    北縣三峽鎮○○路七號前，正欲啟動該機車之際，為警查獲。
（經臺北縣警察局新莊分局移請臺灣板橋地方法院檢察署檢察官移送本院併案審理）


司法院資訊處製作；財團法人民間司法改革基金會備份。
